【裁判字號】    94,親,113
【裁判日期】    950309
【裁判案由】    否認子女
【裁判全文】
臺灣臺北地方法院民事判決               94年度親字第113號
原      告  丁○○
訴訟代理人  乙○○
被      告  丙○○
            甲○○
上列當事人間否認子女事件，本院於民國95年3 月2 日言詞辯論
終結，判決如下：
    主      文
確認被告丙○○（女、民國○○年○ 月○ 日生、身分證統一編號：
Ｚ000000000號）非被告甲○○（女、民國○○年○ 月○ 日生、身分
證統一編號：Ｚ000000000號）自原告丁○○（大陸地區人民、民
國○○年○○月○ 日生）受胎所生之女。
訴訟費用由被告負擔。
    事實及理由
一、原告主張其為大陸地區人民，於民國92年11月18日與被告甲○○結婚，現婚姻關係仍存續中，惟婚後原告在大陸地區生
    活，被告甲○○則在臺灣，並無共同生活之實。被告甲○○
    於94年1 月6 日產下被告丙○○，被告丙○○推定為原告之
    婚生子，因被告丙○○實非原告之婚生子女，為此依民法第
    1063條規定訴請確認被告丙○○非被告甲○○自原告受胎所
    生之之等語。
二、查原告主張之事實，業據其提出戶籍謄本、博微生物科技股
    份有限公司ＤＮＡ基因圖譜型別分析報告等件為證；被告丙○○在受胎期間，原告確實無進入臺灣之紀錄，業據當庭核
    對原告旅行證無誤；又依上開鑑定分析報告記載：「乙○○
    與丙○○之檢體，其相對應之各ＤＮＡ型別均無矛盾，存在
    血緣關係之機率為99.9996%。CIP 值294804.7」；參以胡冠
    武證述被告丙○○確為其親生女等語（見本件95年1 月19日
    筆錄），依上開事證，堪信原告之主張為真實。
三、按從子女出生日回溯第181 日起至第302 日止為受胎期間；
    又妻之受胎，係在婚姻關係存續中者，推定其所生子女為婚
    生子，但如夫妻之一方於知悉子女出生之日起1 年內能證明
    妻非自夫受胎者，得提起否認之訴，民法第1062條第1 項、
    第1063條分別定有明文。查被告甲○○在與原告婚姻關係存
    續中，另自乙○○受孕而產下一女即被告丙○○，被告丙○○非被告自原告丁○○受胎所生之女之事實，既經認定，且
    被告丙○○係94年1 月6 日出生，距原告於94年11月16日提
    起本件否認子女之訴，尚未滿1 年，依上開規定，原告提起
    本件否認子女之訴，洵屬合法有據。
四、從而，原告依民法第1063條規定請求確認被告丙○○非被告
    甲○○自原告受胎所生之女，為有理由，應予准許。
五、據上論結，本件原告之訴為有理由，並依民事訴訟法第78條
    、第85條第1 項前段，判決如主文。
中    華    民    國    95    年    3     月    9     日
                  家事庭法  官  林妙黛
以上正本係照原本作成。
如不服本判決，應於判決送達後20日之不變期間內，向本院提出
上訴狀。
中    華    民    國    95    年    3     月    9     日
                        書記官  尹遜言


司法院資訊處製作；財團法人民間司法改革基金會備份。
